【裁判字號】    92,親,33
【裁判日期】    921031
【裁判案由】    確認親子關係存在
【裁判全文】
臺灣嘉義地方法院民事判決  九十二年度親字第三三號
    原      告  乙○○
    法定代理人  丙○○
    被      告  甲○○
右當事人間確認親子關係存在事件，本院於民國九十二年十月十七日言詞辯論終結，
判決如左：
    主      文
原告之訴駁回。
訴訟費用由原告負擔。
    事      實
甲、原告方面：
    一、聲明：求為判決，確認原告與被告間之親子關係存在，訴訟費用由被告負擔
        。
    二、陳述：原告係於民國七十七年八月二日生，為法定代理人丙○○與被告甲○
        ○所生，至於原告之法定代理人顏昭文業已死亡，為此，爰依法請求確認原
        告與被告之親子關係存在。
  三、證據：提出戶籍謄本為證。
乙、被告方面：
    一、聲明：同意原告請求。
    二、陳述：原告確為被告所生。
丙、本院依職權向嘉義市東區戶政事務所調閱顏昭文戶籍資料。
    理      由
一、本件原告起訴主張，原告係於七十七年八月二日生，為法定代理人丙○○與被告
    甲○○所生，至於原告之法定代理人顏昭文業已死亡，為此，爰依法請求確認原
    告與被告之親子關係存在。被告則表示，原告確為被告所生，同意本件原告請求
    等語。
二、按稱婚生子女者，謂由婚姻關係受胎而生之子女；從子女出生日回溯第一百八十
    一日起至第三百零二日止，為受胎期間，民法第一千零六十一條、第一千零六十
    二條，分別定有明文。復按妻之受胎係在婚姻關係存續中者，依民法第一千零六
    十三條第一項規定，應推定其所生之子女為婚生子女，受此推定之子女，惟在夫
    妻之一方能證明妻非自夫受胎者，得依同條第二項之規定，於知悉子女出生之日
    起，一年內以訴否認之，如夫妻均已逾該法定期間而未提起否認之訴，或雖提起
    而未受有勝訴之確定判決以前，該子女在法律上不能不認為夫之婚生子女，無論
    何人，皆不得為反對之主張（最高法院九十年度台上字第七六０號判決參照）。
三、本件原告法定代理人即生母丙○○與訴外人顏昭文係於五十八年二月七日結婚，
    嗣顏昭文已八十四年十月三日死亡，而原告乙○○則係於七十七年八月二日出生
    等情，此有除戶戶籍謄本、戶籍謄本等件（本審卷第二十一頁背面、第三十三頁
    、第十四頁）在卷可按，自堪信為真實。則原告之受胎期間，依前揭說明，顯然
    在其生母丙○○與訴訴人顏昭文婚姻關係存續中，依法自應推定為丙○○與顏昭
    文之婚生子女。惟原告、丙○○、顏昭文迄今並未提起否認子女之訴而獲勝訴判
    決等情，此觀前揭戶籍謄本自明，顯然原告乙○○在法律上不能不認為丙○○與
    顏昭文之婚生子女，揆之前揭說明，無論何人，皆不得為反對之主張，是原告提
    起本件確認之訴，其不安之危險並無從除去，亦即無應受判決之法律上利益甚明
    ，乃其據以前情，提起本件確認之訴，並無理由灼然，自應駁回。
四、據上論結，本件原告之訴為無理由，依民事訴訟法第七十八條，判決如主文。
中      華      民      國    九十二    年      十      月    三十一    日
~B臺灣嘉義地方法院家事法庭
~B    法  官  王漢章
右為正本係照原本作成
如對本判決上訴應於判決送達後廿日向本院提出上訴狀
~B    書記官


司法院資訊處製作；財團法人民間司法改革基金會備份。
